臺灣高等法院高雄分院刑事判決　　　　　九十一年度交上易字第一八一號
　　上　訴　人
　　即　被　告　甲○○
右上訴人因公共危險案件，不服臺灣高雄地方法院九十一年度交易字第二０二號，中
華民國九十一年五月三十日第一審判決（起訴案號：臺灣高雄地方法院檢察署九十一
年度偵字第四一二八號）提起上訴，本院判決如左：
    主  文
原判決撤銷。
甲○○服用酒類，不能安全駕駛動力交通工具而駕駛，累犯，處有期徒刑陸月，如易
科罰金，以參佰元折算壹日。
    事  實
一、甲○○於民國九十年間，因酒醉駕車之公共危險案件，經判處有期徒刑三月，於
    九十年六月二十八日易科罰金執行完畢（於本案構成累犯前科）。詎仍不知悔改
    ，於九十年十二月間，又因酒醉駕車案件，經判處有期徒刑六月，於九十一年三
    月十三日易科罰金執行完畢（於本案不構成累犯前科）。
二、甲○○於九十一年二月二十日晚間六時許，在高雄縣鳳山市某處飲酒後，明知酒
    後其控制力及注意力已達不能安全駕駛動力交通工具之程度，仍於同日晚間八時
    三十分許，駕駛車牌號碼ＸＺ—六八六０號自小客車（一九九一年出廠），沿高
    雄市○○區○○路由東向西方向行駛，於同日晚間九時許，途經高雄市三民區○
    ○○路與民族一路交岔口以西七公尺處，因不勝酒力而行車操控不穩，致其自小
    客車右前翼子板不慎撞及由乙○○騎乘同向行駛亦行經該處之車牌號碼一一０—
    六三０五號輕型機車之左後車身（民事部分已和解），嗣經警方到場處理，於同
    日晚間九時五十八分許對其施以酒精檢測，發現其呼氣中酒精濃度高達每公升零
    點九四毫克（ＭＧ＼Ｌ）。
三、案經高雄市政府警察局三民第一分局移送臺灣高雄地方法院檢察署檢察官偵查起
    訴。
    理  由
一、右揭犯罪事實業據上訴人即被告甲○○坦承不諱，而警方於右揭時地對其施以測
    試之結果，發現其呼氣中酒精濃度為每公升零點九四毫克（ＭＧ＼Ｌ）等情，有
    酒精檢測表一紙在卷可憑，且被告於為警查獲、測試、訊問過程中，有「語無倫
    次、含糊不清、多話、泥醉」等情，有「刑法第一百八十五條之三案件測試觀察
    紀錄表」一份可憑。又查，刑法第一百八十五條之三規定所謂「不能安全駕駛」
    ，係抽象危險犯，並不以發生具體危險為必要，經查，對於呼氣酒精濃度已達每
    公升零點五五毫克（零點五五ＭＧ＼Ｌ）以上者，肇事率為一般正常人之十倍，
    認為已達不能安全駕車之標準，此業經法務部八十八年五月十八日以法八八檢字
    第一六六九號函告週知，應為絕對不能安全駕駛動力交通工具，且就醫學文
    獻所知，酒精對人體造成之影響，於呼氣時酒精濃度達每公升零點二五毫克（約
    相當於體內血液中酒精濃度五ＭＧ＼ＤＬ或零點零五％）即會輕度中毒，造成
    輕度協調功能降低；呼氣酒精濃度達每公升零點五毫克時（約相當於體內血液中
    酒精濃度一ＭＧ＼ＤＬ或零點一％）屬輕到中度中毒症狀，出現反應較慢、
    感覺減低、影響駕駛之狀況；又飲酒後一小時許，其體內血液酒精濃度可達最高
    ，飲酒一小時後其體內之酒精濃度隨即消減，此亦分別有行政院國軍退除役官兵
    輔導委員會臺北榮民總醫院八十八年八月五日（八八）北總內字第二六八六八號
    函文、八十八年十月二十六日（八八）院賓文廉字第一三四七號臺灣高等法院
    函中台北醫學院附設醫院精神科主任蔡尚穎「酒精對人體生理與行為之影響」一
    文可據。而本件被告酒後因駕車操控能力欠佳，致其自小客車右前翼子板撞及同
    向行駛而由乙○○所騎乘輕機車之左後車身，且經警方於事發後檢測其呼氣中酒
    精濃度仍達每公升零點九四毫克，參酌其又有前述語無倫次、含糊不清、多話、
    泥醉等情形，足證被告於駕車之始及案發當時，顯然均已達不能安全駕駛之情狀
    。綜上所述，本案事證已臻明確，被告之犯行堪以認定。
二、核被告所為，係犯刑法第一百八十五條之三服用酒類致不能安全駕駛動力交通工
    具而駕駛罪。查被告於九十年間，因酒醉駕車之公共危險案件，分別經判處有期
    徒刑三月、六月確定在案，其中有期徒刑三月部分業於九十年六月二十八日易科
    罰金執行完畢，有台灣高雄地方法院檢察署刑案資料查註紀錄表及台灣高等法院
    被告全國前案紀錄表各一紙在卷可憑，其於有期徒刑執行完畢後五年內再犯本件
    有期徒刑以上之罪，為累犯，應依刑法第四十七條規定加重其刑。
三、原審據以論罪科刑，固非無見；但查被告所駕駛之小汽車，雖登記為被告名義，
    然平常係供被告及其子女駕駛使用，此經被告供明，為兼顧被告子女使用該車權
    益，尚無沒收必要，原審據予沒收，自有未洽，被告上訴指摘及此，尚有理由，
    原判決應予撤銷改判；按酒精成分對人之意識能力具有不良影響，超量飲酒後會
    導致對週遭事務之辨識及反應能力較平常狀況薄弱，因而酒後駕車在道路上行駛
    ，對一般往來之公眾及駕駛人自身皆具有高度危險性，審酌被告明知上情，前已
    因酒後駕車犯行經二度科刑判決後，竟仍漠視自己安危，更枉顧公眾行之安全，
    於服用酒類，酒後呼氣中酒精濃度達每公升零點九四毫克，已處於不能安全駕駛
    動力交通工具之狀態，猶駕車以致肇事，惡性非輕，然念其犯罪後坦承犯行並表
    示悔悟，態度良好，並已與被害人乙○○達成民事和解，又其任職公務員，有公
    務員服務證一紙在卷可憑，考量其若入監服刑，將對其公務員身分、年資等產生
    重大影響等一切情狀，仍量處原審所處之刑，並諭知易科罰金之折算標準。
據上論斷，應依刑事訴訟法第三百六十九條第一項前段、第三百六十四條、第二百九
十九條第一項前段，刑法第一百八十五條之三，第四十七條，第四十一條第一項，罰
金罰鍰提高標準條例第二條，判決如主文。
本案經檢察官王登榮到案執行職務。
中    華    民    國        九十一      年      九      月      三      日
                              臺灣高等法院高雄分院刑事第九庭
                                  審判長法官  張明松
                                      法官  任森銓
                                        法官  江泰章
右正本證明與原本無異。
不得上訴。
                                      書記官  郭榮芳
中    華    民    國        九十一      年      九      月      六      日
附錄：本判決論罪科刑法條：
刑法第一百八十五條之三：
  服用毒品、麻醉藥品、酒類及其他相類之物，不能安全駕駛動力交通工具而駕駛者
  ，處一年以下有期徒刑、拘役或三萬元以下罰金。
                                                                      Ｈ
